臺灣板橋地方法院民事判決　　　　　　　94年度再易字第10號
再審原告　　甲○○
再審被告　　乙○○
上列當事人間請求再審之訴事件，再審原告對於本院民國93年12
月7 日93年度簡上字第194 號民事確定判決提起再審之訴，本院
判決如下：
    主  文
再審之訴駁回。
再審訴訟費用由再審原告負擔。
    理  由
一、本件再審原告提起再審之訴，主張：
  (一)查再審原告前與再審被告間之侵權行為損害賠償事件，經
    鈞院於民國93年12月17日以93年度簡上字第194 號判決確定
    再審原告上訴駁回。判決理由係以案發地點三重市○○街19
    號前停車線「按勘驗時繪制之現場圖所載之停止線」左後
    上方200 度8 點鐘位置號誌燈「按即勘驗時繪制之現場圖內
    所載之號誌燈」（再證1 號），是以　鈞院判決不利於再
    審原告。
  (二)按本案被告於第1 審辯論稱再審原告當時係沿過圳街由重陽
    路往重新路方向行駛，並非由重新路往重陽路方向行駛，經
    經原審親赴現場履勘！證實案發當時再審原告確實是由重新
    路往重陽路方向行駛。但原審於現場履勘，竟忽視本案案發
    時再審原告於停止線停車時，前面新設立號誌燈並未設
    置（再證2）， 而原審現場履勘的號誌燈乃停止線上之
    車輛道路禁制燈（再證3）， 事實作用並非停止線上之車
    輛而設。號誌燈與直線的停止線上任何駛人在此處絕對
    無法目視該設置在另一反方向車道上面的號誌燈（再證4
    ），則在前面沒有號誌燈的情形，再審原告在停止線停車
    3 秒，確定沒車才向前行駛（再證5）。 依道路交通標誌標
    線號誌設置規則第57條第1 項第5 款：「禁制標誌設於距禁
    制事項之地點至100 公尺間適當之地點。」（再證6）的 規
    定，重新路往重陽路的停止線倘設置禁制號誌燈。必須設
    置在能夠目視的起點或前視100 公尺間之適當地點。在案發
    時既未設置則何能規範駕駛人？被告乃熟悉當地交通流量及
    禁制號誌燈規範的交通警察，明知號誌燈乃規範停止線
    上之車輛，他卻於過圳街19號前，於案發當時並未設置號誌
    燈的地點以再審原告闖紅燈取締再審原告，此情，應唯故意
    可言。
  (三)綜右之述，原審未審酌號誌燈乃規範停止線上的車輛，
    並非規範再審原告於停止線的車輛，是以被告於過圳街19
    號前以再審原告闖紅燈開具罰單，應屬侵害再審原告權益。
    又原審經現場履勘，竟未依事實情形審酌。再審原告特檢附
    以上事證，依民事訴訟法第496 條第1 項第13款的規定，對
    該確定判決提起再審之訴，請求判決：將原確定判決廢棄
    ，依再審原告於1 審之訴之聲明判決。再審及前1 審及2
    審訴訟費用，均由再審被告負擔。
二、按再審之訴顯無再審理由者，得不經言詞辯論，以判決駁回
    之，民事訴訟法第502 條第2 項定有明文。復按民事訴訟法
    第496 條第1 項第13款所謂發見未經斟酌之證物或得使用該
    證物，係指在前訴訟中不知有此證物或知有此證物而不能使
    用，今始發見或始得使用，且為前訴訟中漏未斟酌或未經使
    用者而言。
三、經查再審原告提起再審依據之再證1 號至再證4 號證據，係
    本院於93年度簡上字第194 號侵權行為損害賠償事件履勘時
    製作之現場圖；再證4 號證據係台北縣政府警察局違反道路
    交通管理事件通知單，已據再審原告於本院93年度重簡字第
    561 號侵權行為損害賠償事件中主張並提出使用，且均為本
    院93年度簡上字第194 號確定判決加以斟酌。至再審證6 號
    則係道路交通標誌標線號誌規則條文，非屬證據。是本件再
    審原告並無新事實新證據之提出，揆諸前揭說明於法已有未
    合，復與民事訴訟法第496 條第1 項所列各款無一相符，則
    其提起再審之訴顯無再審理由，爰不經言論辯論逕以判決駁
    回之。
四、結論：依民事訴訟法第502 條第2 項、第78條判決如主文。
中　　華　　民　　國　　94　　年　　9 　　月　　16　　日
                  民事第三庭    審判長法官　陳映如
                                      法官  徐玉玲
                                      法官  何君豪
以上正本係照原本作成
本件不得上訴
中　　華　　民　　國　　94　　年　　9 　　月　　16　　日
                                    書記官　蕭興南
